【裁判字號】    97,裁,1697
【裁判日期】    970229
【裁判案由】    稅捐稽徵法
【裁判全文】
最  高  行  政  法  院  裁  定
                                     97年度裁字第01697號
上  訴  人  三彪科技股份有限公司
代  表  人  甲○○
                        送達代收人  李啟銘
                          區○○○路2號8樓之2
被 上訴 人  財政部臺灣省南區國稅局
代  表  人  邱政茂
上列當事人間稅捐稽徵法事件，上訴人對於中華民國96年8月30
日高雄高等行政法院96年度簡字第108號判決，提起上訴，本院
裁定如下︰
    主  文
上訴駁回。
上訴審訴訟費用由上訴人負擔。
    理  由
一、按對於適用簡易程序之裁判提起上訴或抗告，須經本院許可
    ，且該許可以訴訟事件所涉及之法律見解具有原則性者為限
    ，行政訴訟法第235條定有明文。此所謂訴訟事件所涉及之
    法律見解具有原則性者，例如對於行政命令是否牴觸法律所
    為之判斷，又如就同類事件所表示之法律見解與其他地區行
    政法院所表示之見解互相牴觸者。
二、本件上訴人以：上訴人提供之人力、物料等經台灣三陽製藥
    廠股份有限公司（下稱三陽公司）加工生產系爭痠痛金絲膏
    等產品後，再交由上訴人出售，既為原判決所認定之事實，
    則上訴人受有三陽公司交付之系爭痠痛金絲膏等產品，除支
    付約定之相當加工報酬外，另負擔提供生產所需之人力、物
    料等成本，自非「無償移轉」可比，原判決有理由矛盾之違
    法。縱以該委託製造因違反強制禁止規定而無效，依民法第
    113條規定，就該無效行為應負回復原狀之責，何來等同於
    原判決「無償移轉」之理由？原判決有違背論理法則之違法
    。上訴人提供人力、物料等成本，經由三陽公司為加工製造
    ，混同為「三陽痠痛金絲膏」產品，依民法第819條前段規
    定，該產品即歸上訴人所有，詎原處分不但認為該產品為三
    陽公司所有，並以無償讓與上訴人之方式，視為銷售貨物，
    違反稅捐稽徵機關管理營利事業會計帳簿憑證辦法，據以科
    罰，顯有判決不適用民法第819條之違法，更且未就有「因
    加工所增之價值顯逾材料之價值」之例外事實舉證，原判決
    從何認定該產品均為三陽公司所有，並以無償讓與視同銷售
    行為之方式，以該產品之總值（並含原料、物力、加工等成
    本）科以相關罰責？原判決有違背本院39年判字第2號判例
    意旨、證據法則之違法。按藥事法第58條規定之立法目的可
    知，上訴人委託三陽公司製造三陽公司業經取得藥品許可證
    製造之「三陽痠痛金絲膏」藥品，如同三陽公司自行製造「
    三陽痠痛金絲膏」藥品一般，均無須另經中央衛生主管機關
    核准之必要。是本件實無原判決所稱違反強制禁止規定而無
    效之情事，原審認事用法顯有違誤，其判決有適用法令不當
    之違法。另原處分經訴願機關撤銷後，被上訴人竟未再就上
    訴人前不爭執之「提供勞務報酬銷售」為審核基礎，另改以
    「全部貨品」銷售為審認基礎，有違反稅法之爭點主義原則
    ，同有判決不適用法令之違法。又依稅捐稽徵機關管理營利
    事業會計帳簿憑證辦法第21條第1項及行為時營業稅法第33
    條第1項第2款規定，營業人開立「視為銷售」之發票之對象
    為營業人自己，而非發給其所稱之無償使用者，是上訴人顯
    無取得原判決所稱三陽公司應製作之發票憑證之義務，原判
    決自有違背法令之違法。被上訴人第1次復查決定用三陽公
    司財產目錄之折舊及電費作為其加工成本，再反向推估其銷
    售額，並以此推估金額作為上訴人未取得之加工成本憑證，
    及第2次復查決定更以上訴人所支付之營業成本，作為三陽
    公司之銷售給上訴人之金額，再以此金額作為上訴人未取得
    進貨憑證而予處罰，顯非實際「經查明認定之總額」，原判
    決並有違背本院61年判字第70號判例意旨、稅捐稽徵法第44
    條規定之違法云云，提起上訴。惟核其上訴狀所載內容，或
    係重述其在原審業經主張而為原判決摒棄不採之陳詞，或係
    就原審取捨證據、認定事實之職權行使事項，任加指摘違誤
    ，或係執其歧異之法律見解，就原審所為論斷或駁斥其主張
    之理由，泛言原判決理由矛盾及不適用法規、法則或適用不
    當暨違背法令、判例意旨，而無所涉及之法律見解具有原則
    性之情事，上訴人提起上訴，不合首揭規定，不應許可，其
    上訴難謂合法，應予駁回。
三、依行政訴訟法第249條第1項前段、第104條、民事訴訟法第
    95條、第78條，裁定如主文。
中    華    民    國    97    年    2     月    29    日
                    最高行政法院第五庭
                        審判長法官  劉  鑫  楨
                              法官  侯  東  昇
                              法官  林  樹  埔
                              法官  劉  介  中
                              法官  吳  慧  娟
以  上  正  本  證  明  與  原  本  無  異
中    華    民    國    97    年    2     月    29    日
                              書記官  張  雅  琴


司法院資訊處製作；財團法人民間司法改革基金會備份。
